# 请教陈老师，某公司存货明细期初项重分类的问题

提问人：273902339 时间：2014-01-11 15:38:55
某公司在本年优化成本核算，重新设置存货科目，将期初存货明细项目进行重分类： 如上年年末，存货 1000 万，其中原材料 500万，库存商品 500 万，本年年初，企业重新进行分类，存货总额不变，原材料 250 万，半成品 250 万，库存商品 500 万。 请问在这种情况下，本年报表附注期初对比数据如何进行披露，按照上年报告的存货分类进行披露，还是依照本年的存货分类方法进行披露？

回答人：chenyiwei
根据《企业会计准则第 30 号——财务报表列报》第八条规定：“根据本准则第五条的规定，财务报表项目的列报发生变更的，应当对上期比较数据按照当期的列报要求进行调整，并在附注中披露调整的原因和性质，以及调整的各项目金额。对上期比较数据进行调整不切实可行的，应当在附注中披露不能调整的原因。” 据此，本年度财务报表附注中的存货期初余额明细分类口径应按照年末调整后的分类口径列报，不切实可行的除外。

提问人：273902339 时间：2014-01-11 22:03:45
倒不是“以前也许不计算在产品成本吧”，主要是今年生产线发生变化，产品也有增加。随着生产模式的变化，原本的某类存货用途也发生了变化，才衍生出了重分类期初存货的问题。

回答人：chenyiwei
如果是“随着生产模式的变化，原本的某类存货用途也发生了变化”，则期初存货的分类仍然是以期初存货的预定用途为基础，不能按期末的分类口径重新调整期初存货的分类，类似于会计估计变更。